臺灣高等法院臺中分院民事裁定
108年度家上字第60號
上  訴  人  何濤    
被 上訴 人  何宗柏  

            何佩芬  
上列上訴人與被上訴人何宗柏、何佩芬間確認繼承權不存在等事
件，上訴人對於中華民國110年12月1日本院108年度家上字第60
號第二審判決提起上訴，本院裁定如下：
    主      文
本件應徵第三審裁判費新臺幣參萬玖仟伍佰拾陸元（應由上訴
人依所主張繼承權不存在之人數之比例範圍繳納上訴裁判費），
上訴人應於本裁定送達後十日內，向本院補繳；並提出委任律師
或具民事訴訟法第四百六十六條之一第二項規定資格者為訴訟代
理人之委任狀，逾期即駁回上訴。
    理      由
一、按提起民事第三審上訴，應依民事訴訟法第77條之16規定，
    繳納裁判費，此為必須具備之程式；又向第三審法院上訴，
    應依民事訴訟法第77條之13及第77條之14規定，加徵裁判費
    10分之5，民事訴訟法第77條之16第1項亦有明文。次按當事
    人提起第三審上訴，若未依上開規定繳納裁判費者，原第二
    審法院應定期間命其補正，如不於期間內補正，應以裁定駁
    回之，亦為同法第481條準用第442條第2項所明定。復按對
    於第二審判決上訴，上訴人應委任律師為訴訟代理人。但上
    訴人或其法定代理人具有律師資格者，不在此限。上訴人之
    配偶、三親等內之血親、二親等內之姻親，或上訴人為法人
    、中央或地方機關時，其所屬專任人員具有律師資格並經法
    院認為適當者，亦得為第三審訴訟代理人。第1項但書及第2
    項情形，應於提起上訴或委任時釋明之。上訴人未依第1項
    、第2項規定委任訴訟代理人，或雖依第2項委任，法院認為
    不適當者，第二審法院應定期先命補正。逾期未補正亦未依
    第466條之2為聲請者，第二審法院應以上訴不合法裁定駁回
    之，民事訴訟法第466條之1定有明文。
二、經查，上訴人不服本院108年度家上字第60號判決，提起第
    三審上訴，核本件訴訟標的價額為新臺幣（下同）255萬583
    5元，且被上訴人與其他二審被上訴人何宗文（本院另行審
    結）之應繼分各為三分之一。是上訴人主張共同被上訴人對
    於第二審關於繼承權是否存在比例，於對各繼承人個別應繼
    分比例範圍內，對本院判決提起上訴時，不論係由其中一人
    或數人或全體，依責任比例範圍繳納第三審裁判費，均認已
    具備繳納上訴費用程式。基上，本件應徵第三審裁判費3萬9
    516元，應由上訴人，依所主張繼承權不存在之人之比例範
    圍繳納上訴裁判費，未據上訴人繳納；上訴人復未依前揭規
    定提出委任律師或具有民事訴訟法第466條之1第2項規定資
    格者為訴訟代理人之委任狀，茲依民事訴訟法第481條、第4
    42條第2項前段規定，限上訴人於收受本裁定正本10日內補
    正，如未依限補正，即駁回上訴，特此裁定。
中　　華　　民　　國　　111 　年　　1 　　月　　3 　　日
　　　　　　　  　家事法庭    審判長法　官  楊熾光
　　　　　　　　　　　　　　　　    法　官  郭玄義
　　　　　　　　　　　　　　　　    法　官  戴博誠
正本係照原本作成。
不得抗告。
　　　　　　　　　　　　　　　　    書記官  江玉萍

中　　華　　民　　國　　111 　年　　1 　　月　　4 　　日